# 售后回租现金流列报

提问人：jangyanbo 时间：2016-01-13 10:42:57
陈老师好！售后回租构成的融资租赁的情况下！如何列报现金流呢 我理解会计核算应考虑实质重于形式的原则，但是现金流列报不应应用这一原则，虽然从经济实质上售后回租是属于以固定自产抵押借款，但是现金流列报时仍应列报在收到的其他与筹资活动有关的现金流里边（收到本金时），支付的融资费用（包括手续费、利息、本金）仍应放在支付的其他与筹资活动有关的现金流里边。而不应放在取得借款及偿还利息及股利里边，不知是否可以这样理解呢

回答人：chenyiwei
这不是主要问题，关键是确保其分类为筹资活动这个大方向正确。具体填入筹资活动大类下的哪个项目，并无明确规定。你说的填入“收到／支付的其他与筹资活动有关的现金”也可以，保持一贯性即可，同时应在附注中披露该“其他”项现金流量的具体内容。